臺灣彰化地方法院刑事判決　　　　　　　　　　　　　九十四年度訴字第二九七號
　　公　訴　人　臺灣彰化地方法院檢察署檢察官
　　被　　　告　甲○○
右列被告因違反毒品危害防制條例案件，經檢察官提起公訴（九十三年度毒偵字第四
六九九號），本院依刑事訴訟法第二百七十三條之一第一項之規定，裁定改依簡式審
判程序判決如左：
    主  文
甲○○連續施用第壹級毒品，累犯，處有期徒刑壹年陸月，扣案之海洛因伍包（合計
毛重捌點貳公克，含包裝袋五個）均沒收銷燬之；又連續施用第貳毒品，累犯，處有
期徒刑壹年；主刑部分，應執行有期徒刑貳年肆月。
    事  實
一、甲○○前有犯賭博罪、違反麻醉藥品管理條例及肅清煙毒條例、犯贓物罪等犯罪
    記錄，素行不良。其於民國八十七年間因施用毒品案件，經本院裁定送觀察、勒
    戒後，認為無繼續施用毒品傾向而於八十八年三月十一日釋放後，由臺灣彰化地
    方法院檢察署檢察官於於同日以八十七年度偵緝字第一六○號、八十八年度偵字
    第二八八０號為不起訴處分確定。復因施用毒品案件，經本院裁定送觀察、勒戒
    後，認有繼續施用毒品之傾向，除經本院依聲請裁定送強制戒治外，並由臺灣彰
    化地方法院檢察署檢察官依法提起公訴，嗣經本院於八十八年七月二十日，以八
    十八年訴字第四○一號判決判處應執行有期徒刑一年二月，經甲○○提起上訴後
    ，由台灣高等法院台中分院於八十九年三月十三日，以八十八年度上訴字第二四
    一六號判決駁回上訴而告確定。而其強制戒治部分，係於八十八年六月八日入所
    執行，後因戒治成效良好，經評定認為無續繼戒治之必要，經本院裁定停止戒治
    並宣告所餘戒治期間內交付保護管束後，於八十八年十一月一日即因停止戒治而
    出所，其出後並於同日入監執行前開贓物罪之拘役四十日，至同年十二月十一日
    因拘役執行完畢而出監，惟其於出監後停止戒治之保護管束期間內，又因施用毒
    品案件，除經本院撤銷其停止戒治外，另經本院以八十九年度易字第一一七三號
    判處有期徒刑十月確定，後並由本院裁定與前開八十八年訴字第四○一號判決合
    併定應執行有期徒刑二年確定，而其停止戒治經本院裁定撤銷後，甲○○於八十
    九年八月十九日再次入所執行強制戒治，至九十年三月八日始因強制戒治完畢而
    出所，並立即於同日移監執行有期徒刑，執行至九十一年九月十八日，即因縮短
    刑期假釋出監，至九十二年二月十一日因假釋期滿未經撤銷而以執行完畢論。惟
    其仍不知悔改，復基於施用第一級毒品海洛因之概括犯意，自九十三年十一月二
    十五日起，至九十四年二月二十三日晚上二十時許止（起訴書載為自九十三年十
    一月二十五日起，至同年十二月五日止），在其位於彰化縣二水鄉○○村○○路
    ○段一五九號之住所處等地，以使用注射針筒注射（注射針筒已據甲○○丟棄而
    滅失）或將海洛因摻入香煙內點燃吸食之方式，連續施用第一級毒品海洛因多次
    ，平均二天施用一次；其另基於施用第二級毒品安非他命之概括犯意，自九十三
    年十一月二十五日起，至九十四年二月十日止（起訴書載為自九十三年十一月二
    十五日起，至同年十二月四日止），亦在其上開之住所處等地，以將安非他命置
    於自製之玻璃罐內加熱之方式（該玻璃罐已據甲○○丟棄而滅失）加熱之方式，
    連續施用第二級毒品安非他命多次，平均一星期施用一次，嗣於九十三年十二月
    七日上午十時許，為警持搜索票在彰化縣二水鄉○○路○段二二二號其友人藍銘
    祥（另案偵辦中）之住所處，查獲甲○○及其持有之第一級毒品海洛因五包（合
    計毛重八˙二公克，含包裝袋五個）；吳宗毅及其持有之第一級毒品海洛因四包
    （合計毛重一˙二公克，含包裝袋四個）、第二級毒品安非他命一包（毛重○˙
    五公克，含包裝袋一個）及羅聰和等人，始知上情。
二、案經彰化縣警察局北斗報告臺灣彰化地方法院檢察署檢察官偵查起訴。
    理  由
一、訊據被告甲○○對其前揭連續施用第一級、第二級毒品之犯罪事實均坦白承認，
    且其為警查獲時，經警採集其尿液送驗，結果均呈嗎啡及甲基安非他命陽性反應
    ，此分別有彰化縣衛生局煙毒尿液檢驗成績書一紙附卷可稽，並有第一級毒品海
    洛因五包（合計毛重八˙二公克）扣案可相佐證；此外，復有刑案資料查註紀錄
    表、全國施用毒品案件紀錄表及前開本院八十八年訴字第四○一號、八十九年度
    易字第一一七三號判決書各一份，在卷可考，足認其自白與事實相符而得採信，
    是被告犯行堪予認定，應依法予以論科。
二、核被告甲○○所為，係犯毒品危害防制條例第十條第一項、第二項之施用第一級
    、第二級毒品罪。其施用毒品前、後持有毒品及專供施用毒品器具之行為，已為
    其施用毒品犯行所吸收，不另論處。又其先後多次施用第一級毒品海洛因及第二
    級毒品安非他命之行為，均時間緊接、所犯構成要件相同，顯皆係基於概括犯意
    而為之，均應依連續犯之規定論以一罪，並各依法加重其刑。就被告施用第一級
    毒品海洛因之犯行部分，公訴人雖僅就其自九十三年十一月二十五日起，至同年
    十二月五日止之犯行予以起訴；而就被告施用第二級毒品安非他命之犯行部分，
    公訴人雖僅就其自九十三年十一月二十五日起，至同年十二月四日止之犯行予以
    起訴，惟其後未據起訴之施用第一級、第二級毒品犯行，除已據公訴人當請求併
    案審理外，因此未據起訴之施用毒品犯行本與起訴有罪部分均具有連續犯之裁判
    上一罪之關係，本院自均得併予審理。再被告前因違反毒品危害防治條例案件，
    而經本院以八十八年訴字第四○一號判決及八十九年度易字第一一七三號分別判
    處應執行有期徒刑一年二月及有期徒刑十月確定，後二案並經合併定應執行有期
    徒刑二年確定，嗣於九十年三月八日入監執行，至九十一年九月十八日即因縮短
    刑期假釋出監，甫於九十二年二月十一日因假釋期滿未經撤銷而以執行完畢論，
    此有臺灣彰化地方法院檢察署被告之刑案資料查註紀錄表在卷可參，其於受有期
    徒刑之執行完畢後，五年以內再犯本件有期徒刑以上之罪，為累犯，二罪均應依
    法遞加重其刑。其所犯二罪間，犯意各別、行為互殊，應分別論罰。爰審酌被告
    犯罪之動機、目的、方法、手段、所生危害，其前因施用毒品，經送戒毒處分及
    判處徒刑後，仍未能改其施用毒品之惡習，顯係欠缺戒除毒癮之決心，品行不佳
    ，及其犯後對其犯行坦白承認，犯後態度尚稱良好等一切情狀，分別量處如主文
    所示之刑，並定其應執行之刑，以示懲儆。至扣案之海洛因五包（合計毛重八˙
    二公克）係毒品，至用以包裝海洛因之包裝袋五個，因其上所殘留之毒品己難以
    析離，自應全部視為毒品，均應依同條例第十八條第一項前段之規定宣告沒收並
    諭知銷燬；至被告施用第一級毒品海洛因所使用之注射針筒及施用第二級毒品安
    非他命所用之玻璃罐，均已據被告丟棄而滅失，業據被告供明在卷，故本院自無
    從併予宣告沒收，附此敘明。
三、據上論斷，應依刑事訴訟法第二百七十三條之一第一項、第二百九十九條第一項
    前段，毒品危害防制條例第十條第一項、第二項、第十八條第一項前段，刑法第
    十一條前段、第五十六條、第四十七條、第五十一條第五款，判決如主文。
本案經檢察官林裕斌到庭執行職務。
中      華      民      國    九十四    年      二      月    二十五    日
                                  臺灣彰化地方法院刑事第一庭
                                      法      官  葛  永  輝
右正本證明與原本無異。
如不服本判決，應於判決送達後十日內向本院提出上訴狀( 須附繕本 )。
                                      法院書記官  施  惠  卿
中      華      民      國    九十四    年      三      月      一      日
毒品危害防制條例第十條
施用第一級毒品者，處六月以上五年以下有期徒刑。
施用第二級毒品者，處三年以下有期徒刑。
